【裁判字號】    99,審易,222
【裁判日期】    990326
【裁判案由】    毒品危害防制條例
【裁判全文】
臺灣桃園地方法院宣示判決筆錄         99年度審易字第222號
公  訴  人  臺灣桃園地方法院檢察署檢察官
被      告  甲○○原名朱俊睿.
指定辯護人  本院公設辯護人  陳瑞明
上列被告因毒品危害防制條例案件（起訴案號：98年度毒偵字第
5022號），於中華民國99年3 月26日下午5 時，在本院第十四法
庭宣示判決，出席職員如下：
          法  官  劉為丕
          書記官  陳淑瓊
法官起立朗讀判決主文、犯罪事實要旨、處罰條文及告以上訴限
制、期間並提出上訴狀之法院，且諭知記載其內容：
一、主  文：
    甲○○施用第二級毒品，累犯，處有期徒刑捌月，扣案之第
    二級毒品甲基安非他命肆包（合計驗餘毛重拾貳點玖捌陸捌
    公克）均沒收銷燬之；又持有第一級毒品，累犯，處有期徒
    刑肆月，扣案之第一級毒品海洛因包（合計驗餘淨重貳點
    捌陸公克）均沒收銷燬之。應執行有期徒刑拾月，扣案之第
    一級毒品海洛因包（合計驗餘淨重貳點捌陸公克）、第二
    級毒品甲基安非他命肆包（合計驗餘毛重拾貳點玖捌陸捌公
    克）均沒收銷燬之。
二、犯罪事實要旨：
    甲○○前於民國87年間因施用毒品案件，經法院裁定送觀察
    、勒戒後，認無繼續施用毒品傾向，於87年6 月23日執行完
    畢釋放出所，並經臺灣桃園地方法院檢察署檢察官以87年度
    偵字第10675 號為不起訴處分確定。復於前開觀察、勒戒執
    行完畢釋放後5 年內，即88年間又因施用第二級毒品案件，
    經本院以88年度毒聲字第805 號裁定送觀察、勒戒後，認有
    繼續施用毒品傾向，經本院以88年度毒聲字第1429號裁定令
    入戒治處所施以強制戒治，又經本院以88年度毒聲字第3667
    號裁定停止強制戒治，所餘戒治期間付保護管束而釋放出所
    ，後經本院以88年度毒聲字第7097號裁定撤銷停止強制戒治
    ，於90年3 月2 日強制戒治期滿釋放，該次施用毒品犯行，
    並經本院以(一)88年度易字第878 號判決判處有期徒刑5 月確
    定；另於87年間因違反麻醉藥品管理條例案件，經臺灣高等
    法院以(二)88年度上訴字第18號，判處有期徒刑5 年6 月，上
    訴後，經最高法院以88年度台上字第3271號判決駁回上訴確
    定，前揭兩罪並經法院合併定其應執行刑為有期徒刑5 年9
    月，入監執行後，於93年9 月27日假釋出監，嗣經撤銷假釋
    ，尚餘殘刑1 年4 月又2 日。另於94年間，因施用第二級毒
    品案件，經本院以(三)94年度壢簡字第1493號判決判處有期徒
    刑6 月確定；同年間復因持有第一級毒品案件，經本院以(四)
    94年度壢簡字第1909號判決判處有期徒刑3 月確定；於同年
    間又因施用用第二級毒品案件，經本院以(五)94年度易字第
    1619號判決判處有期徒刑10月確定；於同年間繼因持有第一
    級毒品案件，經本院以(六)95年度壢簡字第415 號判決判處有
    期徒刑5 月確定，上開編號(三)至(六)案件，再經本院以96年度
    聲減字第3584號裁定減刑，其中編號(三)(四)案件並定其應執行
    刑為有期徒刑4 月15日；編號(五)(六)案件則定其應執行刑為有
    期徒刑7 月15日確定後，與前揭殘刑接續執行，已於97年6
    月6 日縮刑期滿執行完畢。詎其仍不知悔改，復為下列犯行
    ：（一）基於施用第二級毒品甲基安非他命之犯意，於98年
    10月7 日晚間某時，在臺灣地區某不詳處所，以吸食器施用
    之方式，施用第二級毒品甲基安非他命1 次。（二）基於持
    有第一級毒品之犯意，於98年10月8 日凌晨0 時10分許，在
    桃園縣中壢市○○街208 號前，持有第一級毒品海洛因包
    （合計驗餘淨重貳點捌陸公克），嗣於前揭時間、地點為警
    查獲，並扣得第一級毒品海洛因包（合計驗餘淨重貳點捌
    陸公克）及第二級毒品甲基安非他命肆包（合計驗餘毛重拾
    貳點玖捌陸捌公克）。
三、處罰條文：
    毒品危害防制條例第10條第2 項、第11條第1 項、第18條第
    1 項前段，刑法第11條、第47條第1 項、第51條第5 款。
四、協商判決除有刑事訴訟法第455 條之4 第1 項第1 款於本訊
    問程序終結前，被告撤銷協商合意或檢察官撤回協商聲請者
    ；第2 款被告協商之意思非出於自由意志者；第4 款被告所
    犯之罪非第455 條之2 第1 項所定得以協商判決者；第6 款
    被告有其他較重之裁判上一罪之犯罪事實者；第7 款法院認
    應諭知免刑或免訴、不受理者情形之一，及違反同條第2 項
    「法院應於協商合意範圍內為判決；法院為協商判決所科之
    刑，以宣告緩刑或2 年以下有期徒刑、拘役或罰金為限」之
    規定者外，不得上訴。
五、如有前項得上訴之情形者，得自收受判決送達後10日內，向
    本院提出上訴書狀，上訴於第二審法院。
中    華    民    國    99    年    3     月    26    日
                        刑事庭      法  官  劉為丕
                                    書記官  陳淑瓊
以上正本證明與原本無異
                                    書記官  陳淑瓊
中    華    民    國    99    年    3     月    26    日
附錄本案論罪科刑依據之法條：
毒品危害防制條例第10條
施用第一級毒品者，處6 月以上 5 年以下有期徒刑。
施用第二級毒品者，處3 年以下有期徒刑。
毒品危害防制條例第11條
持有第一級毒品者，處3 年以下有期徒刑、拘役或新臺幣5 萬元
以下罰金。
持有第二級毒品者，處2 年以下有期徒刑、拘役或新臺幣3 萬元
以下罰金。
持有第一級毒品純質淨重10公克以上者，處1 年以上7 年以下有
期徒刑，得併科新臺幣100萬元以下罰金。
持有第二級毒品純質淨重20公克以上者，處6 月以上5 年以下有
期徒刑，得併科新臺幣70萬元以下罰金。
持有第三級毒品純質淨重20公克以上者，處3 年以下有期徒刑，
得併科新臺幣30萬元以下罰金。
持有第四級毒品純質淨重20公克以上者，處1 年以下有期徒刑，
得併科新臺幣10萬元以下罰金。
持有專供製造或施用第一級、第二級毒品之器具者，處1 年以下
有期徒刑、拘役或新臺幣1萬元以下罰金。

司法院資訊處製作；財團法人民間司法改革基金會備份。
